# 资本公积分红

提问人：A12345678亿 时间：2023-03-11 11:39:02
请教陈老师及各位大神：
背景：客户B是开曼群岛注册港股上市（境外可以资本公积分红），境内股东A持股50%以上控制；
问题 1 ：所有者权益变动表中，资本公积本期变动就有一个利润分配-对股东分配，是否合适；因为境内目前没有资本公积分配股息的处理；
问题 2 ：现阶段客户B要退市，退市后客户B的注册地不会变，境内股东A100%控股，这样客户B后续是否还可以资本公积分红。
烦请陈老师及各位大神指点
盼复，谢谢陈老师及各位大神！@chenyiwei

回答人：chenyiwei
1 、资本公积能否用于分红，是法律问题而不是会计问题。既然在境外以资本公积对股东分红是合法的，也确实这样做了，那么自然要在权益变动表中有所反映。
2 、此问题属于境外法律问题，建议咨询熟悉当地法务的律师。